【裁判字號】    92,易,94
【裁判日期】    920312
【裁判案由】    竊盜
【裁判全文】
臺灣士林地方法院刑事判決                            九十二年度易字第九四號
    聲  請  人  臺灣士林地方法院檢察署檢察官
    被      告  丙○○
右列被告因竊盜案件（九十一年度簡字第一一七八號），經檢察官聲請簡易判決處刑
（九十一年度偵字第八四六三號），經本院訊問被告後，認不宜以簡易判決處刑，改
以通常程序審理並判決如左：
    主  文
丙○○連續竊盜，累犯，處有期徒刑拾月。
    事  實
一、丙○○（聲請簡易判決處刑書誤載被告姓名為廖源湖，因丙○○前於警訊及檢察
    官偵查時均冒用其兄廖源湖之名義應訊，業經本院於民國九十一年十一月十四日
    當庭裁定更正被告姓名為丙○○）前於八十五年間因違反藥事法案件，經臺灣高
    等法院以八十七年度上訴字第三三○號刑事判決判處有期徒刑一年二月確定，已
    於八十八年八月二月十三日送監執行，於八十八年九月八日執行完畢（羈押日數
    折抵刑期共二百三十八日）。嗣於八十六年間因違反槍砲彈藥刀械管制條例等案
    件，經臺灣高等法院以八十七年度上訴字第三○○一號刑事判決判處應執行有期
    徒刑一年確定；復於八十八年間因竊盜案件，經臺灣臺北地方法院八十八年訴字
    第九二三號刑事判決判處有期徒刑六月確定，已於八十九年一月十一日送監接續
    執行上開兩案之刑期，已於九十年三月八日執行完畢（羈押日數折抵刑期一百二
    十日），詎其仍不知悛悔，竟基於意圖為自已不法所有之概括犯意，而為下列之
    竊盜行為：
  (一)丙○○先於九十一年七月五日中午時分許（聲請簡易判決處刑書誤載為晚間十時
    許），在臺北縣汐止市○○路○段五三一號廖麟賢所經營之「品香園燒臘店」，
    趁該餐廳午休時間無人在內且未關門之機會，侵入店內竊取置於冰箱上之高梁酒
    二瓶（價值約新臺幣〔下同〕六百元，聲請簡易判決處刑書誤載為二百多元），
    得手後旋逃離現場，並將前開竊得之高梁酒供己飲用完畢。
  (二)丙○○嗣於九十一年八月二日凌晨一時許（聲請簡易判決處刑書誤載為七月初某
    日許），在臺北縣汐止市○○路○段（聲請簡易判決處刑書誤載為三段）二五三
    號前許秀珠經營之木造檳榔攤，徒手扳開檳榔攤之木板伸手入內，竊取許秀珠所
    有之檳榔一大袋（約有檳榔一千顆，價值約一千元），得手後供己食用。
  (三)丙○○復於九十一年八月四日晚間七時五十分許，因見位於臺北縣汐止市○○路
    ○段二三二號甲○○所經營夜間無人居住之冰果室後方廚房木門虛掩未關，即伺
    機直接開門進入該冰果室內，徒手竊取廚房音響櫃內之黑色手提袋一個（內有玉
    山商業銀行信用卡、林育伸全民健康保險卡、中華電信ＩＣ卡各一張），得手後
    躲在該冰果室倉庫翻找前開黑色手提袋內之財物時，適為甲○○發現上情並報警
    當場逮獲。
二、案經臺北縣政府警察局汐止分局報告臺灣士林地方法院檢察署檢察官偵查並聲請
    簡易判決處刑，經本院認不宜以簡易判決處刑，裁定改依通常程序審理。
    理  由
一、右揭犯罪事實，迭據被告丙○○於警訊、偵查及本院審理時坦承不諱，核與證人
    即被害人廖麟賢、許秀珠、甲○○及承辦警員乙○○所證述之情節皆大致相符，
    並有贓物暫時領回保管書（見偵查卷第十四頁）、被告當庭所繪被害人許秀珠檳
    榔攤及甲○○冰果室後門之形狀圖等在卷可稽，足見被告自白內容核與事實相符
    ，堪予採信。再者，被告前於警訊及檢察官偵訊時均冒用案外人即其兄廖源湖之
    名義應訊等情，業據被告供承在卷，且分別經證人廖源湖、甲○○、乙○○到庭
    證述明確，況經本院依職權將被告在九十一年八月四日警訊筆錄及台北縣政府警
    察局汐止分局逕行逮捕通知書、夜間訊問同意書上所按捺之指紋數枚，送內政部
    警政署刑事警察局進行指紋鑑定，經該局以指紋特徵點比對法鑑驗結果，認「送
    鑑署名廖源湖偵訊筆錄上指紋六枚（編號一至六）、逕行逮捕通知書上廖源湖名
    下指紋一枚（編號七）、夜間訊問同意書上廖源湖名下指紋一枚（編號八），經
    鑑定結果均與本局檔存丙○○指紋卡右拇指指紋相符」等情無誤，有該局九十二
    年二月十一日刑紋字0000000000號鑑驗書、被告於九十一年八月四日
    冒用廖源湖名義應訊而製作之警訊筆錄、台北縣政府警察局汐止分局逕行逮捕通
    知書、夜間訊問同意書、搜索扣押筆錄、自願受搜索同意書、搜索經過及結果陳
    報書、指紋卡等在卷可稽，是被告所述其於警訊及檢察官偵查時冒用其兄廖源湖
    名義應訊乙節，堪信為真正。本件事證已臻明確，被告犯行洵堪認定，應依法論
    科。
二、按起訴之效力，不及於檢察官所指被告以外之人，刑事訴訟法第二百六十六條定
    有明文。又起訴書所記載之被告，一般固與審判中審理對象之被告一致，如以偽
    名，變名起訴，既係檢察官所指為被告之人，縱在審判中始發現其真名者，法院
    亦得對之加以審判，並非未經起訴，最高法院七十年度台上字第一○一號判例意
    旨可資參照。亦即法院審判之對象，是否即為檢察官所指之被告，固應以起訴書
    所載被告之姓名、性別、年齡、籍貫、職業或其他足資辨別之特徵為準，然被告
    是否業經起訴，仍應以檢察官指為刑罰對象之被告為其依據，縱犯罪行為人以偽
    名或冒用他人名義興訊，致檢察官以被冒名者之姓名、年籍起訴，然檢察官指為
    被告之人，即為實際應訊之該犯罪行為人，法院自應對其為審判，而該被冒名頂
    替之人，並非檢察官指為被告之人，縱檢察官誤以其姓名、年籍起訴，仍非檢察
    官指為刑罰權對之人，非起訴效力所及，法院自不得對其加以審判。查被告丙○
    ○雖於警訊及檢察官偵查時冒用其兄廖源湖之名義應訊，致原起訴檢察官在聲請
    簡易判決處刑書將被告姓名誤載為「廖源湖」，然本案偵查階段實際應訊之人既
    為被告丙○○本人，而非「廖源湖」，足見檢察官所指涉有前揭竊盜犯行之人即
    係被告丙○○，犯罪主體仍屬同一，本院自應對被告丙○○所為前述竊盜行為加
    以審判，合先敘明。
三、核被告丙○○所為，均係犯刑法第三百二十條第一項之普通竊盜罪。又按刑法第
    三百二十一條第一項第二款所謂之門扇、牆垣或其他安全設備，應係指為保護住
    宅或有人居住之建築物之居住安全而裝設之安全設備而言，須與住宅或有人居住
    之建築物有關者，始足當之（臺灣高等法院八十五年上易字第三四三七號、八十
    七年少連上易字第四五號判決意旨可參）。查被害人許秀珠所經營之檳榔攤係利
    用木板搭造而成，供被害人許秀珠擺放檳榔、飲料等物販賣之用，該檳榔攤係臨
    時性而非密切附著於土地之物，既非住宅，亦非有人居住之建築物，則該檳榔攤
    四週之木板，自非該條款所謂之其他安全設備，是被告徒手扳開檳榔攤之木板伸
    手入內行竊之行為，尚與刑法第三百二十一條第一項第二款加重竊盜罪之構成要
    件有間，核被告此部分所為應僅係犯刑法第三百二十條第一項之普通竊盜罪。另
    被害人甲○○所開設之冰果室夜間無人居住其內，且該屋後方之廚房門係以橫木
    作鎖，案發當時因橫木忘未栓上，致前開木門虛掩未關，亦據甲○○於本院審理
    時結證明確，核與被告所辯情節大致吻合，故被告利用林育群經營之冰果室後方
    木門未關之機會，直接開門進入該冰果室行竊黑色手提袋之行為，亦與刑法第三
    百二十一條第一項第一款、第二款之加重條件不符，應僅成立刑法第三百二十條
    第一項之普通竊盜罪。惟到庭實施公訴之檢察官於論告時認被告所為前揭事實欄
    (二)、(三)所載之竊盜犯行，均係犯第三百二十一條第一項第二款之加重竊盜罪，容
    有誤會，惟其起訴事實相同，爰依法變更起訴法條，併予敘明。被告所犯前開三
    次竊盜犯行，時間緊接，方法相同，觸犯構成要件相同之罪名，顯係基於概括犯
    意為之，為連續犯，應依刑法第五十六條之規定以一罪論，並加重其刑。再者，
    被告有事實欄所載之犯罪科刑執行情形，有臺灣高等法院被告全國前案紀錄表、
    臺灣士林地方法院檢察署刑案資料查註紀錄表各一份在卷可按，其於五年以內再
    犯本件最重本刑為有期徒刑以上之罪，為累犯，應依刑法第四十七條之規定，遞
    加重其刑。爰審酌被告之生活狀況、品行、智識程度及其犯罪動機、目的、手段
    ，連續竊取他人財物、對社會治安影響非輕，惟其所竊財物價值不高，暨犯罪後
    坦承犯行等一切情狀，量處如主文所示之刑。
四、查被告丙○○雖另於九十一年四月七日在臺北縣汐止市○○○街一巷六號，竊取
    黃振興所有車號ＵＭＴ─七０一號輕型機車；嗣於九十一年四月二十九日在臺北
    市○○區○○街一九七號，竊取許進雄所有車號ＤＫＴ─五一八號輕型機車等犯
    行，業經本院於九十二年二月十日以九十一年度易字第五二二號刑事判決判處有
    期徒刑八月在案，有前述刑事判決一份附卷可參。惟被告於另案審理時已供明：
    「（問：你看到有機會進入檳榔攤及自助餐店、冰果室就偷東西，與本案偷機車
    有無關係？）沒有，我突然看到就想要進去偷，都是臨時起意，看有機會就去偷
    了。」等語（見本院九十一年度易字第五二二號刑事卷內之九十二年一月八日訊
    問筆錄第三、四頁），足見被告所犯本案之三次竊盜犯行，應與前開業經判決之
    機車竊盜行為，犯意各別，而非基於概括犯意所為，自無連續犯之裁判上一罪關
    係，併此敘明。
五、末查，被告丙○○前於警訊及檢察官偵查時冒用其兄廖源湖之名義應訊，並在警
    訊筆錄、台北縣政府警察局汐止分局逕行逮捕通知書、夜間訊問同意書、搜索扣
    押筆錄、自願受搜索同意書、搜索經過及結果陳報書、指紋卡、訊問筆錄上偽造
    「廖源湖」署押之行為，應涉有偽造文書之罪嫌，惟此部分既與本案無裁判上一
    罪之關係，而非起訴效力所及，復未經檢察官提起公訴，自應由檢察官另行偵辦
    ，附此敘明。
據上論斷，應依刑事訴訟法第四百五十二條、第二百九十九條第一項前段、第三百條
，刑法第五十六條、第三百二十條第一項、第四十七條，罰金罰鍰提高標準條例第一
條前段，判決如主文。
本案經檢察官曾淑華到庭執行職務
中      華      民      國    九十二    年      三      月     十二     日
                                    臺灣士林地方法院刑事第二庭
                                        法  官  陳  章  榮
右正本證明與原本無異。
如不服本判決，應於判決送達後十日內，向本院提出上訴狀。
                                        書記官  嚴  慧  萍
中      華      民      國    九十二    年      三      月     十七     日
附錄本案論罪科刑法條全文：
刑法第三百二十條第一項：
  意圖為自己或第三人不法之所有，而竊取他人之動產者，為竊盜罪，處五年以下有
  期徒刑、拘役或五百元以下罰金。


司法院資訊處製作；財團法人民間司法改革基金會備份。
